臺灣臺南地方法院刑事判決　　　　　　　　　　　　九十三年度訴字第八四號
　　公　訴　人　臺灣臺南地方法院檢察署檢察官
　　被　　　告　甲○○
右列被告因偽造文書等案件，經檢察官提起公訴（九十三年度偵字第二四九號），本
院判決如左：
    主      文
甲○○連續意圖為自己不法之所有，而侵占對於業務上所持有之物，處有期徒刑捌月
，緩刑年，緩刑期內付保護管束。偽造附表一編號01之「丁○○」署名壹枚、附表
一編號02至04之「陳議富」署名枚均沒收。
其餘被訴背信部分無罪。
    事      實
一、甲○○於民國八十七年二月五日至九十一年六月十二日之期間，任職於寶生股份
    有限公司（以下簡稱寶生公司）擔任業務員，負責推銷金車系列產品予客戶、送
    貨及向客戶收取貨款等業務，為從事業務之人。詎甲○○竟基於意圖為自己不法
    所有之概括犯意，自九十年九月二十六日起至九十一年五月三十日止，於附表一
    所示之犯罪時間，以附表一所示之犯罪方法，連續侵占對於業務上所持有之寶生
    公司之貨物，價值共計新臺幣（下同）十九萬三千八百元，轉賣他處得利。且為
    掩飾前開侵占犯行，竟連續將其明知為不實之銷貨事項，登載於其業務上作成之
    出貨簽認單，並持向寶生公司銷帳，足生損害於寶生公司對於貨物成交量及業績
    統計等管理之正確性。其中附表一編號01至04所示時間作成之出貨簽認單上，甲○○更連續偽造客戶「丁○○」及「陳議富」之簽名共計四枚，用以表示該客戶
    已收受貨物之證明，並持向寶生公司銷帳，足生損害於丁○○及陳議富本人。
二、案經寶生公司訴請臺灣臺南地方法院檢察署檢察官偵查起訴。
    理      由
壹、有罪部分
一、訊據被告甲○○對於右揭事實於本院審理中均自白承認，並經告訴代理人乙○○
    指訴綦詳，核與證人即客戶丁○○、吳功印、潘木蘭、周三獻、楊順義、林三祈
    、己○○、吳春成、戊○○等人於偵查中之證述及丁○○與戊○○於本院審理中
    之結證相符，復有告訴人提出之出貨簽認單、客戶出具之證明書、業務侵占稽核
    確認書、侵占貨物明細表、侵占貨款明細表、被告簽立之業務侵占切結書等影本
    附卷可參，足認被告自白與事實相符，應可採信。本件事證明確，應依法論科。
二、論罪科刑部分
  (一)查出貨簽認單係由業務員填載日期、客戶名稱、銷貨數量及銷貨金額等項目，用
    以繳回公司稽核帳款之單據，係業務員於業務上作成之文書。又出貨簽認單之客
    戶簽名欄，由客戶簽名表示該客戶確已收受該簽認單上所載數量之貨物，作用與
    收據無異，是該簽名欄與銷貨簽認單之內容結合觀查，足為客戶對外表示一定用
    意之證明，係私文書之一種，合先敘明。被告任職於告訴人公司擔任業務員，負
    責推銷產品、送貨及向客戶收取貨款等業務，竟將業務上保管如附表一所示之產
    品侵占為己有；又在出貨簽認單上就銷貨數目及銷貨金額為不實之登載，使告訴
    人對於貨物成交量及業績統計之管理產生錯誤，足生損害於告訴人；復在出貨簽
    認單之客戶簽名欄偽造「丁○○」、「陳議富」之署名，足生損害於丁○○及陳
    議富本人。
  (二)核其所為，係犯刑法第三百三十六條第二項之業務侵占罪、第二百十六條、第二
    百十五條之行使業務登載不實文書罪、第二百十六條、第二百十條之行使偽造私
    文書罪。被告偽造署押之行為，為偽造私文書之部分行為；又被告偽造私文書及
    業務登載不實之低度行為，為行使偽造私文書及行使業務登載不實文書之高度行
    為所吸收，均不另論罪。被告先後多次業務侵占、行使業務登載不實文書及行使
    偽造私文書之犯行，時間緊接，所犯構成要件相同，顯係基於概括犯意為之，均
    為連續犯，應依刑法第五十六條規定，各論以一罪並皆加重其刑。被告以一行使
    行為觸犯前開行使偽造私文書及行使業務登載不實文書二罪名，為想像競合犯，
    應從一重之行使偽造私文書罪處斷。被告所犯前開連續業務侵占罪及連續行使偽
    造私文書二罪間，有方法結果之牽連關係，應從一重之連續業務侵占罪論處。
  (三)爰審酌被告犯罪之目的係為增加業績以領取業績獎金，故其先在出貨簽認單上填
    寫不實出貨事項，憑以向公司領取貨物後即侵占入已，嗣將侵占之貨物轉賣他處
    獲取現金後，再將所得現金用以補足低價銷售告訴人商品之差價而繳回公司，以
    增加其業績量。俟被告領取業績獎金後，再自行買貨補給原出貨簽認單上寄賣之
    客戶。惟被告嗣後經濟困難，致無法自行買貨補給客戶，參以被告侵占貨物之總
    價款僅十九萬三千八百元，金額非鉅，且被告於犯罪後，不僅坦承犯行，更有誠
    意清償積欠告訴人之款項，但因經濟困難而須分期支付，惟告訴人方面則要求被
    告一次清償完畢，否則須以抵押物作擔保，致雙方無法達成和解等一切情狀，量
    處如主文所示之刑，以資懲儆。至於被告在附表一編號01至04所示之出貨簽認單
    之客戶簽名欄上，偽造客戶「丁○○」之署名一枚、「陳議富」之署名三枚，應
    依刑法第二百十九條規定，均沒收之。
  (四)又被告前未曾受有期徒刑以上刑之宣告，有臺灣高等法院被告全國前案紀錄表足
    憑（至被告雖曾因竊盜案件，經本院判處有期徒刑三月，緩刑二年確定，惟緩刑
    期滿且緩刑之宣告未經撤銷，有刑案資料查註紀錄表及臺灣高等法院被告全國前
    案紀錄表可參，其刑之宣告已失其效力），另參酌被告確有分期償付款項之誠意
    ，惟因不符告訴人還款之要求而未達成和解，足見被告尚有悔悟之意，其經此教
    訓後，應已知所警惕，信無再犯之虞，因認所宣告之刑以暫不執行為適當，爰併
    予宣告緩刑三年，以啟自新。又被告觸犯本罪，係為增加其業績量所致，顯見其
    對執行業務相關之法律知識有所欠缺，本院為使被告於緩刑期間，不致再行誤觸
    法網，促使被告增進相關法律常識，爰於被告受緩刑宣告之期間，另付保護管束
    ，以維法治。
三、公訴意旨另以：被告基於意圖為自己不法所有之概括犯意，於附表二所示之時間
    ，以附表二所示之犯罪方法，連續將告訴人之貨物或向客戶收取之貨款，共計八
    千八百四十元，悉數侵占入己，因認被告涉有業務侵占之罪嫌。惟按侵占罪之成
    立，以擅自處分自己持有他人所有物，或變易持有之意為所有之意，而逕為所有
    人之行為，為其構成要件，雖行為之外形各有不同，要必具有不法所有之意思，
    方與本罪構成之要件相符（最高法院十九年上字第一○五二號判例參照）。訊據
    被告堅決否認前開犯行，辯稱：附表二編號01、03部分係低價銷售之差額，並非
    客戶實際交付之款項，而差價部分原本要自行補足，但伊因故離職而未能將之補
    足，並未侵占該筆款項等語：而附表編號02部分係鋪新貨，這是為了推廣新產品
    拜託客人進貨之方法，其會自行吸收該筆價款，後來因經濟狀況不佳，致未能補
    足該筆價款，並無侵占系爭貨物之意等語。經查：
  (一)證人即附表二編號01所示之客戶戊○○於本院審理中證稱：八百十元係差價，因
    為這是鋪新貨，被告便宜我們八百十元，實際上我們不用支付這筆錢等語（詳本
    院卷五四至五五頁）。證人即附表二編號03所示之客戶吳春成於偵查中亦證稱：
    七千六百五十元，係被告低價賣我的貨款與公司規定銷售價款間之差額等語（詳
    發查卷一○三頁反面）。由前開證人之證述可知，附表二編號01、03所示款項，
    係被告以低於公司定價售貨之「差價」，原本應由被告自行補足繳給告訴人公司
    ，被告既自始未曾持有過該筆款項，更遑論將該筆項占為已有，此與侵占罪之構
    成要件顯有未合。
  (二)至於證人即附表二編號02所示之客戶己○○於偵查中證稱：我因為與被告較熟，
    被告送我一箱新產品「高纖胡蘿蔔飲料」，並沒有要我付帳，被告送我時說他會
    自行消化這筆帳款等語（詳發查卷一一二頁反面）。再參諸被告於本院亦供稱：
    這部分係鋪新貨的情形，由我自行吸收這筆帳款等語，足認被告係以自行吸收帳
    款之方式，促使客戶增加銷售意願，以增加新貨鋪貨地點，尚難認被告就此部分
    主觀上有何不法所有意圖。從而，被告行為時既無不法所有之意思，揆諸前揭判
    例意旨，自難僅憑被告事後離職且因經濟困難未能補足價款乙事，即遽論以業務
    侵占罪。
  (三)至於附表二編號01、03部分，被告將告訴人之貨物以低價銷售之方式賣給客戶，
    是否該當於刑法第三百四十二條之背信罪？按刑法第三百四十二條之背信罪，以
    有取得不法利益或損害本人利益之意圖為必要，若無此意圖，即屬缺乏意思要件
    ，縱有違背任務之行為，並致生損害於本人之財產或其他利益，亦難律以本條之
    罪（最高法院三十年上字第一二一○號判例參照）。訊據被告固供陳低價銷售之
    事實，然告訴代理人乙○○於本院審理時陳稱：被告以低於公司價格賣給客戶，
    差價部分，就要由被告自己補足。以前被告也曾補過，公司大部分業務人員很多
    都用低價方式售貨等語（詳本院卷六三頁），核與被告供陳低價銷售係為爭取業
    績之方式，仍須自行將差價補足等情相符。是被告於本院審理中陳稱：因中盤商
    之價格較告訴人所定價格便宜，為了做業績，幾乎天天都有補差價情形，本案因
    已離職，故無法補足差價等語，應可採信。從而，被告縱有低價銷售之事實，惟
    其用意係為爭取業績，且事後均會自行補足差價，其主觀上並無取得不法利益或
    損害本人利益之意圖，揆諸前開判例意旨，自難逕以背信罪相繩。
  (四)綜上所述，附表二所示之被告行為並不該當刑法之侵占及背信罪，此外，復查無
    其他證據足證被告有何犯行。惟公訴意旨認附表二編號02及03部分，與前揭論罪
    科刑之業務侵占罪間有連續犯之裁判上一罪關係，爰不另為無罪之諭知。另附表
    二編號01部分，雖經告訴人公司指訴在卷，惟未據起訴內容所敘及，而此部分與
    前揭論罪科刑部分又無裁判上一罪之關係，非起訴效力所及，併此指明。
貳、無罪部分
一、公訴意旨另以：被告甲○○另基於意圖損害告訴人寶生公司利益之概括犯意，於
    附表三編號01至08所示之犯罪時間、犯罪地點，連續將告訴人之貨物低價銷售給
    客戶，使告訴人受有如附表三編號01至08所示之差價損害，致生損害於告訴人之
    財產，因認被告涉有刑法第三百四十二條之背信罪嫌等語。
二、按犯罪事實應依證據認定之，無證據不得認定犯罪事實；不能證明被告犯罪者，
    應諭知無罪之判決，刑事訴訟法第一百五十四條第二項、第三百零一條第一項，
    分別定有明文。次按認定不利於被告之事實，須依積極證據，苟積極證據不足為
    不利於被告事實之認定時，即應為有利於被告之認定，不必有何有利之證據；刑
    法第三百四十二條之背信罪，以有取得不法利益或損害本人利益之意圖為必要，
    若無此意圖，即屬缺乏意思要件，縱有違背任務之行為，並致生損害於本人之財
    產或其他利益，亦難律以本條之罪，最高法院三十年上字第八一六號、三十年上
    字第一二一○號分別著有判例可資參照。
三、本件公訴人認被告涉有前開背信犯行，無非以告訴人之指訴及客戶出具之證明書
    為主要論據。訊據被告固供承其於附表三所示之時間、地點，以低於告訴人定價
    之價格，將貨物販售給附表三所示之客戶，造成附表三所示之差價之事實，惟辯
    稱：因業績壓力，為與價格較公司定價便宜之中盤商競爭，不得已只好低價銷售
    ，但自己必須補足差價，附表三所示之差價，係因當時已經離職，所以無法補足
    差價等語。經查，告訴代理人乙○○於本院審理中供稱：被告以低於公司價格賣
    給客戶，差價部分，就要由被告自己補足。「以前被告也曾補過」，公司大部分
    業務人員很多都用低價方式售貨等語（詳本院卷六三頁），核與被告所述低價銷
    售係為爭取業績之方式，其仍會自行將差價補足之情節相符。且被告於本院審理
    中供稱：為與中盤商競價，以爭取客戶，幾乎天天都有補差價之情形等語，再參
    以被告自八十七年二月五日起至九十一年六月十二日止任職於告訴人公司，從事
    業務工作逾四年之久，既幾乎天天都有低價販售而須補差價之情形發生，而告訴
    人卻僅提出附表三所示之九件被告以低價販售而未補足差價之個案，足以推知，
    被告任職期間，雖因業績壓力而低價銷售告訴人之貨物，惟除事發後因故離職而
    未能補足附表三所示之九件差價外，其餘差價均已由被告自行補足。從而，被告
    辯稱低價銷售係為提升業績，而差價部分伊會自行補足等語，足以採信。
四、準此，被告低價銷售之動機既係出於爭取客戶，提高業績，且擔任告訴人公司之
    業務員期間，均有自行補足低價銷售之差價，惟因離職而未能將附表三所示差價
    補足等情觀之，被告於行為時並無取得不法利益或損害告訴人利益之意圖，揆諸
    上開判例意旨，縱使被告以低於公司定價之價格販售與客戶，嗣後因故未能補足
    附表三所示之差額，致生損害於告訴人之財產，然被告自始既無取得不法利益或
    損害告訴人利益之意圖，即難律以刑法之背信罪。此外，復查無其他積極證據足
    認被告有何背信犯行，自應就檢察官起訴之附表三編號01至08之部分，諭知被告
    無罪之判決。另附表三編號09之部分，雖經告訴人指訴在卷，惟未據檢察官起訴
    ，本院自無庸加以審酌，併此敘明。
據上論斷，應依刑事訴訟法第二百九十九條第一項前段、第三百零一條第一項，刑法
第五十六條、第三百三十六條第二項、第二百十六條、第二百十五條、第二百十條、
第五十五條、第七十四條第一款、第九十三條第一項、第二百十九條，判決如主文。
本案經檢察官丙○○到庭執行職務。
中      華      民      國      九十三      年    四    月    二十一    日
                                臺灣臺南地方法院刑事第九庭
                                    審判長法  官    鄭  文  祺
                                          法  官    蔡  奇  秀
                                          法  官    林  中  如
右正本證明與原本無異。
如不服本判決，應於判決送達後十日內向本院提出上訴狀( 應附繕本 )。
中      華      民      國      九十三      年    四    月    二十一    日
                                          書記官    馬  愛  君
附錄本案論罪科刑法條：
刑法第二百十條
偽造、變造私文書，足以生損害於公眾或他人者，處五年以下有期徒刑。
刑法第二百十五條
從事業務之人，明知為不實之事項，而登載於其業務上作成之文書，足以生損害於公
眾或他人者，處三年以下有期徒刑、拘役或五百元以下罰金。
刑法第二百十六條：
行使第二百十條至第二百十五條之文書者，依偽造、變造文書或登載不實事項或使登
載不實事項之規定處斷。
刑法第三百三十六條第二項：
對於業務上所持有之物，犯前條第一項之罪者，處六月以上五年以下有期徒刑，得併
科三千元以下罰金。
附表一：
┌──┬────┬────┬──────────┬───────┬───┐
│編號│犯罪時間│犯罪地點│  犯  罪  方  法    │  所 得 財 物 │備  註│
│    │（民國）│        │                    │              │      │
├──┼────┼────┼──────────┼───────┼───┤
│01  │九十一年│茄南有限│為增加業績，將不實事│伯朗咖啡十四箱│價值共│
│    │三月十四│公司（臺│項登載於其業務上作成│、卡布奇諾咖啡│計新臺│
│    │日      │南市長溪│之出貨簽認單，並偽造│一箱。        │幣（下│
│    │        │路一段四│編號01「丁○○」及編│              │同）四│
│    │        │十九號）│號02至04「陳議富」之│              │萬五千│
├──┼────┼────┤簽名，持向告訴人銷帳├───────┤六百元│
│02  │九十一年│茄南有限│，領取貨物後卻侵占入│伯朗咖啡十五箱│（發查│
│    │四月二十│公司（臺│己，轉賣他處謀利。  │。            │卷第二│
│    │三日    │南市長溪│                    │              │十六至│
├──┼────┤路一段三│                    ├───────┤三十一│
│03  │九十一年│十七號）│    │伯朗咖啡三十箱│頁）  │
│    │五月一日│        │                    │。            │      │
├──┼────┤        │                    ├───────┤      │
│04  │九十一年│        │                    │伯朗咖啡六十箱│      │
│    │五月二十│        │                    │。            │      │
│    │七日    │        │                    │              │      │
├──┼────┼────┼──────────┼───────┼───┤
│05  │九十年九│肉品市場│為增加業績，將不實事│伯朗咖啡十五箱│價值共│
│    │月二十六│福利社（│項登載於其業務上作成│。            │計一萬│
│    │日      │臺南市長│之出貨簽認單，持向告│              │七千一│
├──┼────┤和路二段│訴人銷帳領貨，卻將貨├───────┤百元（│
│06  │九十年九│十二巷二│物侵占入己，轉賣他處│伯朗咖啡十五箱│發查卷│
│    │月二十九│十八號）│得利。              │。            │第九至│
│    │日      │        │                    │              │十一頁│
├──┼────┤        │                    ├───────┤）    │
│07  │九十年十│        │                    │伯朗咖啡十五箱│      │
│    │月十五日│        │                    │。            │      │
├──┼────┼────┼──────────┼───────┼───┤
│08  │九十一年│阿柱檳榔│同右。              │伯朗咖啡十五箱│價值共│
│    │一月十四│（臺南市│                    │。            │計二萬│
│    │日      │安和路三│                    │              │二千八│
├──┼────┤段九十九│                    ├───────┤百元（│
│09  │九十一年│號）    │                    │伯朗咖啡十五箱│發查卷│
│    │二月二日│        │                    │。            │第十二│
├──┼────┤        │                    ├───────┤至十九│
│10  │九十一年│        │                    │伯朗咖啡十五箱│頁）  │
│    │三月二日│        │                    │。            │      │
├──┼────┤        │        ├───────┤      │
│11  │九十一年│        │                    │伯朗咖啡十五箱│      │
│    │三月二十│        │                    │。            │      │
│    │八日    │        │                    │              │      │
├──┼────┼────┼──────────┼───────┼───┤
│12  │九十一年│大慶百貨│同右。              │伯朗咖啡十五箱│價值共│
│    │三月十一│（臺南市│                    │。            │計三萬│
│    │日      │安和路一│                    │              │九千九│
├──┼────┤段一一六│                    ├───────┤百元（│
│13  │九十一年│號一樓）│                    │伯朗咖啡六十箱│發查卷│
│    │三月二十│        │                    │。            │第二十│
│    │九日    │        │                    │              │至二十│
├──┼────┤        │                    ├───────┤五頁）│
│14  │九十一年│        │                    │伯朗咖啡三十箱│      │
│    │四月二十│        │                    │。            │      │
│    │二日    │        │                    │              │      │
├──┼────┼────┼──────────┼───────┼───┤
│15  │九十一年│沐蘭商號│同右。              │伯朗咖啡十五箱│價值共│
│    │三月十八│（臺南市│                    │。            │計五千│
│    │日      │安昌路一│                    │              │七百元│
│    │        │七四巷一│                    │              │（發查│
│    │        │八九號）│                    │              │卷第三│
│    │        │        │                    │              │十四至│
│    │        │        │                    │              │三十五│
│    │        │        │                    │              │頁）  │
├──┼────┼────┼──────────┼───────┼───┤
│16  │九十一年│開喜檳榔│同右。              │伯朗咖啡三十箱│價值共│
│    │三月二十│（臺南市│            │。            │計一萬│
│    │九日    │長和路四│                    │              │七千一│
├──┼────┤段十二巷│                    ├───────┤百元（│
│17  │九十一年│三四四號│                    │伯朗咖啡十五箱│發查卷│
│    │四月二十│）      │                    │。            │第四十│
│    │五日    │        │                    │              │至四十│
│    │        │        │                    │              │二頁，│
│    │        │        │                    │              │審判卷│
│    │        │        │                    │              │第二十│
│    │        │        │                    │              │六至二│
│    │        │        │                    │              │十七頁│
│    │        │        │                    │              │）    │
├──┼────┼────┼──────────┼───────┼───┤
│18  │九十一年│黃色檳榔│同右。              │伯朗咖啡十五箱│價值共│
│    │三月三十│（臺南市│                    │。            │計五千│
│    │日      │北安路四│                    │              │七百元│
│    │        │段六○○│                    │              │（發查│
│    │        │號）    │                    │              │卷第四│
│    │        │        │                    │              │十三至│
│    │        │        │                    │              │四十四│
│    │        │        │                    │              │頁）  │
├──┼────┼────┼──────────┼───────┼───┤
│19  │九十一年│淑圓檳榔│同右。              │伯朗咖啡十五箱│價值共│
│    │三月三十│（臺南市│                    │。            │計一萬│
│    │日      │安吉路二│                    │              │一千四│
├──┼────┤段二○○│                    ├───────┤  元（│
│20  │九十一年│號）    │                    │伯朗咖啡十五箱│發查卷│
│    │五月三十│        │                │。            │第四十│
│    │日      │        │                    │              │五至四│
│    │        │        │                    │              │十八頁│
│    │        │        │                    │              │）    │
├──┼────┼────┼──────────┼───────┼───┤
│21  │九十一年│周商號（│同右。              │伯朗咖啡十五箱│價值共│
│    │四月十二│臺南市安│                    │。            │計一萬│
│    │日      │和路一段│                    │              │一千四│
├──┼────┤二巷九十│                    ├───────┤百元（│
│22  │九十一年│六弄三十│                    │伯朗咖啡十五箱│發查卷│
│    │四月十九│六號）  │                    │。            │第五十│
│    │日      │        │                    │              │三至五│
│    │        │        │                    │              │十六頁│
│    │        │        │                    │              │）    │
├──┼────┼────┼──────────┼───────┼───┤
│23  │九十一年│順民便利│同右。              │伯朗咖啡十五箱│價值共│
│    │五月十六│商店（臺│                    │。            │計五千│
│    │日      │南市頂安│                    │              │七百元│
│    │        │街一三二│                    │              │（發查│
│    │        │號）    │                    │              │卷第六│
│    │        │        │                    │              │十二至│
│    │        │        │                    │              │六十三│
│    │        │        │                    │              │頁）  │
├──┼────┼────┼──────────┼───────┼───┤
│24  │九十一年│○三七檳│同右。              │伯朗咖啡三十箱│價值共│
│    │五月九日│榔（臺南│                    │。            │計一萬│
│    │        │市○○路│                    │              │一千四│
│    │        │二段四五│                    │              │百元（│
│    │        │八之一號│                    │              │發查卷│
│    │        │）      │                    │              │第六十│
│    │        │        │                    │              │四至六│
│    │        │        │                    │              │十五頁│
│    │        │        │                    │              │）    │
└──┴────┴────┴──────────┴───────┴───┘
附表二：
┌──┬────┬────┬──────────┬───────┬───┐
│編號│犯罪時間│犯罪地點│  犯  罪  方  法    │  所 得 財 物 │備  註│
│    │（民國）│        │                    │              │      │
├──┼────┼────┼──────────┼───────┼───┤
│01  │九十一年│長和百貨│未經告訴人允許，擅將│酪飲料一箱、水│價值共│
│    │四月十二│（臺南市│貨物贈送給客戶。    │一箱。        │計八百│
│    │日      │長和路二│                    │              │一十元│
│    │        │段一七八│                    │              │（發查│
│    │        │號）    │                    │              │卷第三│
│    │        │        │                    │              │十七至│
│    │        │        │                    │              │三十八│
│    │        │        │                    │              │頁）  │
├──┼────┼────┼──────────┼───────┼───┤
│02  │九十一年│帥檳榔（│未經告訴人允許，擅將│高纖胡蘿蔔素飲│價值共│
│    │五月十七│臺南市安│貨物贈送給客戶。    │料一箱。      │計三百│
│    │日      │和路二段│                    │              │八十元│
│    │        │九六二之│                    │              │（發查│
│    │        │三十號）│                    │              │卷第五│
│    │        │  │                    │              │十八至│
│    │        │        │                    │              │五十九│
│    │        │        │                    │              │頁）  │
├──┼────┼────┼──────────┼───────┼───┤
│03  │九十一年│主顧客新│將客戶交付之貨款侵占│七千六百五十元│發查卷│
│    │五月三十│商店（臺│入己，未繳回告訴人公│。            │第五十│
│    │日      │南市育安│司銷帳。            │              │一頁，│
│    │        │路八號）│                    │              │審判卷│
│    │        │        │                    │              │第二十│
│    │        │        │                    │              │八至二│
│    │        │        │                    │              │十九頁│
└──┴────┴────┴──────────┴───────┴───┘
附表三：
┌──┬────┬────┬──────────┬───────┬───┐
│編號│犯罪時間│犯罪地點│  犯  罪  方  法    │  致 生 損 害 │備  註│
│    │（民國）│        │                    │              │      │
├──┼────┼────┼──────────┼───────┼───┤
│01  │九十一年│主顧客新│將告訴人之貨物以較低│告訴人所定販售│發查卷│
│    │四月二日│商店（臺│價格販售給客戶，致告│價格與被告實際│第四十│
│    │起至六月│南市育安│訴人無法收取原應收取│販售價格之差價│九至五│
│    │十日止  │路八號）│之貨款，受有差價之損│，共計四千八百│十頁  │
│    │        │        │失。                │三十元。      │      │
├──┼────┤        │                    ├───────┤      │
│02  │九十一年│        │                    │告訴人所定販售│      │
│    │四月十一│        │                    │價格與被告實際│      │
│    │日起至六│        │                    │販售價格之差價│      │
│    │月十日止│      │                    │，共計二千四百│      │
│    │        │        │                    │七十五元。    │      │
├──┼────┼────┼──────────┼───────┼───┤
│03  │九十一年│長和百貨│同右。              │告訴人所定販售│發查卷│
│    │三月十八│（臺南市│                    │價格與被告實際│第三十│
│    │日      │長和路二│                    │販售價格之差價│六及三│
│    │        │段一七八│                    │，共計一千二百│十九頁│
│    │        │號）    │                    │元。          │      │
├──┼────┤        │                    ├───────┤      │
│04  │九十一年│        │                    │告訴人所定販售│      │
│    │四月二日│        │                    │價格與被告實際│      │
│    │        │        │                    │販售價格之差價│      │
│    │        │        │                    │，共計一千二百│      │
│    │        │        │                    │元。        │      │
├──┼────┤        │                    ├───────┤      │
│05  │九十一年│        │                    │告訴人所定販售│      │
│    │四月二十│        │                    │價格與被告實際│      │
│    │九日    │        │                    │販售價格之差價│      │
│    │        │        │                    │，共計三千六百│      │
│    │        │        │                    │元。          │      │
├──┼────┼────┼──────────┼───────┼───┤
│06  │九十一年│俏妞檳榔│同右。              │告訴人所定販售│發查卷│
│    │四月八日│（臺南市│                    │價格與被告實際│第五十│
│    │起至五月│安和路四│                    │販售價格之差價│二頁  │
│    │十八日止│段二三九│                    │，共計四百七十│      │
│    │        │之十一號│                    │元。          │      │
│    │        │）      │                    │              │      │
├──┼────┼────┼──────────┼───────┼───┤
│07  │九十一年│順民便利│同右。              │告訴人所定販售│發查卷│
│    │四月二十│商店（臺│                    │價格與被告實際│第六十│
│    │四日    │南市頂安│                    │販售價格之差價│一至六│
│    │        │街一三二│                    │，共計一千四百│十二頁│
│    │        │號）    │                    │元。          │      │
├──┼────┤        │                    ├───────┤      │
│08  │九十一年│        │                    │告訴人所定販售│      │
│    │五月七日│        │                    │價格與被告實際│      │
│    │        │        │                    │販售價格之差價│      │
│    │        │        │                    │，共計一千四百│      │
│    │        │        │                    │元。          │      │
├──┼────┼────┼──────────┼───────┼───┤
│09  │九十一年│帥檳榔（│同右。              │告訴人所定販售│發查卷│
│    │四月十七│臺南市安│                    │價格與被告實際│第五十│
│    │日至六月│和路二段│                    │販售價格之差價│七頁  │
│    │十日    │九六二之│                    │，共計三百四十│      │
│    │        │三十號）│                    │元。          │      │
└──┴────┴────┴──────────┴───────┴───┘
